【裁判字號】    98,抗,1234
【裁判日期】    981222
【裁判案由】    撤銷緩刑
【裁判全文】
臺灣高等法院臺中分院刑事裁定          98年度抗字第1234號
抗  告  人
即  受刑人  甲○○
上列抗告人因聲請撤銷緩刑案件，不服臺灣南投地方法院中華民
國98年11月4日98年度審撤緩字第29號裁定，提起抗告，本院裁
定如下：
    主  文
抗告駁回。
    理  由
一、聲請意旨略稱：受刑人甲○○前因傷害案件經臺灣雲林地方
    法院檢察署96年偵字第5420號起訴，經臺灣雲林地方法院以
    96年度港簡字第359號判處有期徒刑1月，緩刑2年，緩刑期
    間付保護管束，並於97年7月17日確定。茲因受保護管束人
    於97年8月5日在保護管束期間再犯違反家庭暴力防治法案件
    ，經臺灣高等法院臺南分院判處有期徒刑3月，其行為違反
    保安處分執行法第74條之2第1款未保持善良品行之規定，情
    節重大，爰依同法第74條之3第1項，刑事訴訟法第476條之
    規定規定，聲請撤銷緩刑宣告云云。
二、原裁定意旨略以：受刑人甲○○因傷害案件，經臺灣雲林地
    方法院於97年4月21日以96年度港簡字第359號判處有期徒刑
    2月，減為有期徒刑1月，緩刑2年，緩刑期間付保護管束，
    並於同年7月17日確定。而受刑人於前開緩刑期間內，復因
    違反家庭暴力防治法案件，經臺灣高等法院臺南分院於98年
    5月7日以98年度上易字第253號判處有期徒刑3月確定，有上
    開判決書及臺灣高等法院被告前案紀錄表一份在卷可憑。受
    刑人前案即因與其夫之繼母何陳月等人發生爭執後互毆致傷
    ，今竟又因辱罵何陳月而違反家庭暴力防治法之罪，其行為
    顯然違反保安處分執行法第74條之2第1款之規定，未保持善
    良品行，且情節重大，本院因認本件聲請意旨於法有據，應
    依保安處分執行法第74條之3第1項、刑事訴訟法第476條之
    規定，撤銷其緩刑之宣告云云。
三、抗告意旨如附件所示。
四、按受保護管束人在保護管束期間內，應保持善良品行，不得
    與素行不良之人往還；受保護管束人違反上開規定，情節重
    大者，檢察官得聲請撤銷保護管束或緩刑之宣告，保安處分
    執行法第74條之2第1款及同法第74條之3第1項分別定有明文
    。前揭條文並未明確規定受保護管束人須同時具備「未保持
    善良品行」及「與素行不良之人往還」兩項要件，始得撤銷
    保護管束或緩刑之宣告。且依該法第74條之3之立法理由：
    「受保護管束人違反前條規定應遵守之事項，其情節重大者
    ，足見保護管束處分已不能收效，得為刑法第92條第2項及
    第93條第3項撤銷保護管束或緩刑之宣告或假釋之事由，檢
    察官及典獄長應聲請撤銷，爰增訂本條。」觀之，撤銷保護
    管束或緩刑之宣告與否厥在「保護管束處分是否已不能收效
    」，此合乎法律之「目的解釋」，同時未逾「法條可能文義
    之限制」範圍。依此，受保護管束人，於保護管束期間未保
    持善良品行，且情節重大，而屬保護管束不能收效之情形，
    期間縱未與素行不良之人往來，亦應屬同法第74條之3所示
    之得撤銷保護管束或緩刑宣告之情形，此業經最高法院以90
    年度臺非字第354號及92年度臺非字第54號判決闡述在案。
    至刑法第93條第3項於95年7月1日刑法修正施行時雖經刪除
    ，惟依立法理由所示，亦認因保安處分執行法第74條之3對
    於違反保護管束應遵守之事項，其情節重大者，檢察官得聲
    請撤銷假釋或緩刑，故該條第3項無須規範，因之予以刪除
    ，合先敘明。經查：本件受刑人甲○○因傷害案件經台灣雲
    林地方法院96年度港簡字第359號刑事判決，判處有期徒刑2
    月，減為有期徒刑1月，如易科罰金，以新臺幣1千元折算1
    日，緩刑2年，緩刑期間付保護管束確定在案，有上開案號
    之刑事判決及台灣高等法院被告前案記錄表等各一份附卷可
    稽。準此，受刑人在該案判決確定後，對於該確定判決所示
    緩刑付保護管束部分即應遵從，應避免違反保護管束規定之
    情形，詎受刑人竟於上開緩刑付保護管束期間，97年8月5日
    辱罵何陳月觸犯家庭暴力防治法，違反何陳月前向台灣雲林
    地方法院聲請之通常保護令（97年度家護字第212號），並
    經台灣雲林地方法院以97年度易字第870號判處有期徒刑3月
    ，如易科罰金，以新台幣1千元折算1日，該部分並經台灣高
    法院台南分院98年度上易字第253號判決駁回其上訴而告確
    定在案，足認其與受保護管束人在保護管束期間應遵守保持
    善良品行之規定相違，且違反情節重大，無從再預期其將會
    遵守相關法令規定，難收緩刑為勵自新之效果，當有執行原
    刑罰之必要。再依觀護人之觀察，受刑人雖每月報到但並無
    悔過之意，且應參加之家暴團體課程，受刑人參加一次便拒
    絕參加，更要求撤銷保護管束，有觀護人簽呈及受刑人聲請
    狀影本乙份附卷可稽，堪認受刑人顯難藉緩刑達預期之效果
    ，是原裁定依保安處分執行法第74條之3第1項、刑事訴訟法
    第476條之規定，撤銷其緩刑之宣告，於法並無違誤。受刑
    人抗告意旨仍執己見指摘原裁定不當云云，並無理由，應予
    駁回。又受刑人如認上開違反家庭暴力防治法案件有再審之
    原因，可另行具狀向管轄法院聲請再審，附此說明，
五、據上論結，應依刑事訴訟法第412條，裁定如主文。
中    華    民    國    98    年    12    月    22    日
            刑事第八庭  審判長法  官  羅  得  村
                              法  官  簡  源  希
                              法  官  劉  榮  服
以上正本證明與原本無異。
不得再抗告。
                              書記官  江  玉  萍
中    華    民    國    98    年    12    月    22    日


司法院資訊處製作；財團法人民間司法改革基金會備份。
